臺灣彰化地方法院刑事判決　　　　　　　 94年度易字第636號
公　訴　人　臺灣彰化地方法院檢察署檢察官
被　　　告　甲○○
　　　　　　　　　　號5樓
被　　　告　乙○○
被　　　告　庚○○
上　一　人
選任辯護人　李淵源律師
上列被告因妨害自由案件，經檢察官聲請簡易判決處刑（93年度
偵字第2536號），本院改依通常程序判決如下：
    主  文
甲○○、乙○○、庚○○均無罪。
    理  由
一、公訴意旨：被告庚○○所經營之麵包店位於彰化縣彰化市○○街163號，其因停車問題，而與在隔鄰即彰化縣彰化市○○街165號經營小兒科及牙科聯合診所之戊○○、己○○有
    嫌隙。詎庚○○竟於民國93年1月12日晚上8時50分許，即診
    所營業時間內，偕同被告即其友人甲○○、乙○○，前往上
    開診所，渠3人用力推開玻璃門後進入戊○○所經營之小兒
    科部門（侵入住居罪嫌部分業據撤回告訴，另經檢察官為不
    起訴處分），因渠等體型外觀壯碩，面部表情兇惡，戊○○
    見狀即中斷正在為病人林均澂、林均珈、林均諺進行之診療
    ，步出診療室攔阻並詢問庚○○等：「你們要看診嗎？不是
    要看診請你們出去」等語。惟渠3人不聽攔阻，仍繼續往己○○所經營之牙科部門前進，並大聲以台語「幹你娘」咒罵
    戊○○（未具告訴），及說「要找你先生」。庚○○、甲○○、乙○○旋未經允許即進入上開診所牙科診療間，戊○○
    復告知渠3人：「醫生正在替病人手術，請等一下」，惟渠
    仍不聽阻止，逕行靠近正在為病人丁○○進行根管治療手術
    之己○○身邊，輕推撞己○○，並口出台語之穢語「你三小
    」，使己○○因害怕而中止手術，並打電話報警，詎庚○○
    等竟出言嚇稱：「你敢給我報警就試試看」等語，使己○○
    心生畏懼，並致生危害於安全。庚○○、甲○○、乙○○即
    以上開方法，恐嚇並妨害戊○○、己○○行使診療權利。因
    認被告3人係涉犯刑法第304條第1項強制罪、第305條恐嚇罪
    嫌等語。
二、公訴人認被告3人涉有前揭犯嫌，無非係以被害人戊○○、
    己○○前於警訊、偵查中之指證、證人丁○○、丙○○在本
    院審理時之證述及被害人所提供之監視錄影片附翻拍照片為
    其認定之主要依據。然訊之被告庚○○、甲○○、乙○○3
    人固不否認其等確有於上述時、地，因庚○○與被害人己○○等間之停車糾紛，一同進入己○○2人開設診所後方牙醫
    部門找己○○理論溝通等事實，惟其等一致否認有妨害被害
    人行使權利及出言恐嚇被害人之犯行，庚○○辯稱：伊當時
    係為找己○○溝通停車問題，始與甲○○、乙○○一同進入
    己○○之診所，伊等只是站在牙醫部門之櫃台處與己○○理
    論，並未妨害己○○行使職權，也未出言恐嚇己○○2人等
    語；甲○○、乙○○亦辯說：伊等當時是去找庚○○，因見
    庚○○要前去與己○○溝通事情，伊等始陪同庚○○進去，
    並無妨害被害人行使職權或恐嚇被害人等等。
三、按犯罪事實應依證據認定之，無證據不得認定犯罪事實，又
    不能證明被告犯罪者，應諭知無罪之判決，此於刑事訴訟法
    第154條第2項及同法第301條第1項分別定有明文。又告訴人
    之告訴，係以使被告受刑事訴追為目的，是其陳述是否與事
    實相符，仍應調查其他證據以資審認；且被告犯罪已經證明
    ，必須法院於審判上採納證據認定被告之犯罪事實，其證據
    確係存在而無瑕疵適合而能就犯罪事實為具體之證明，其證
    明力已達於通常一般人均無所懷疑，而確信為真實之程度，
    始足當之；倘若證據不存在或尚有瑕疵，或與犯罪事實之認
    定不相當，或其證明力尚未達到足以使人確信為真實之程度
    ，而有合理之懷疑存在時，尚不能遽謂被告犯罪已經證明，
    此亦有最高法院52年台上字第1300號判例、86年度台上字第
    1641號判決可供參照。
四、經查：公訴人雖列舉上述證據而起訴被告3人涉犯前揭犯嫌
    （證人丁○○、丙○○於警訊時所證，因屬審判外陳述，業
    經公訴人於準備程序時捨棄作為證據，不在此列），然本院
    當庭播放被害人所提供之監視錄影片進行勘驗後，發現該監
    視錄影片固然錄有被告3人進入被害人診所牙醫部門之影像
    ，然錄影片內容並無聲音，且僅為連續拍攝之定格照片，內
    容與卷附翻拍照片相同，有本院所製之勘驗筆錄附卷可參，
    是依該監視錄影片所示，並無法證明被告有出言恐嚇或妨害
    被害人行使權利之言論，且監視錄影內容中，甚至僅見被告
    3人站在被害人診所之牙醫部門的櫃台處與被害人己○○、
    戊○○間有談話之動作，並未見被告3人有侵入牙醫之診療
    台附近而有積極妨害被害人執業之舉動，此與證人即當時正
    在現場接受被害人己○○治療之病患丁○○證述被告3人當
    時係在牙醫部門櫃台處與被害人己○○談話，並未靠近診療
    台之情節相符，是該監視錄影片及翻拍照片之內容並不足以
    證明被告3人確有公訴人所指之犯嫌；又證人丁○○雖證稱
    被告3人當時臉部表情兇惡、並大聲嚷嚷的進入診所，致使
    被害人己○○停止對其之治療而起身回應被告，而當時其口
    中仍含著治療工具等情，然其另證稱被告3人並未靠近診療
    台，亦未出言阻止被害人對其進行治療或辱罵、恐嚇被害人
    ，係其自己起身離開，且當時之情形應不致發生肢體衝突，
    故其並不會感到害怕等語，是依證人丁○○所述，被告3人
    當時並無以強暴、脅迫之行為，以迫使被害人己○○停止執
    業或撥打電話而妨害其行使權利，也未出言恐嚇被害人己○○2人，故當時雖因被告3人突然貿然進入診所找被害人己○○理論，致使己○○因而中斷其對病患丁○○之治療行為，
    然此並非因被告3人之強暴或脅迫行為所致，亦不能因被告3
    人當時表情兇惡且言語大聲即推認被告當時係有強暴、脅迫
    或恐嚇被害人之犯行；另當時亦在場帶同其子女前去就診之
    證人丙○○於本院亦證稱：當時伊帶同子女進入診所後，被
    害人戊○○在為伊掛號刷健保卡時，被告3人隨而進入診所
    ，伊當時聽到有人在大聲講話，但講話之內容伊已印象模糊
    而無法陳述等語，是依其所證，被告3人進入診所時，被害
    人戊○○係在為證人丙○○執行掛號手續，並非在為病患看
    診，自亦無妨害被害人張芳藍行使權利之可言，而其對當時
    發生之情形已因印象模糊而無法陳述，是其與證人丁○○所
    證亦不能採為不利於被告之認定依據。故本案僅有被害人片
    面之指述，然因被害人之告訴乃係為使被告受刑事訴訟程序
    之訴追，非有其他相關證據相佐，並不能逕行採為認定被告
    有罪之唯一依據，已如前述，是本件因公訴人所舉之其他證
    據均不足作為認定被告有罪之依據，且本院復查無其他證據
    足以認定被告有公訴人所指之犯行，則依前揭說明，本件應
    諭知被告3人無罪之判決。
據上論斷，應依刑事訴訟法第452條、第301條第1項，判決如主
文。
本案經檢察官林裕斌到庭執行職務。
中　　華　　民　　國　　94　　年　　8　　月　　19   　日
                  刑事第一庭    審判長法  官  葉榮郎
                                      法  官  吳永梁
                                      法  官  葛永輝
以上正本證明與原本無異。
如不服本判決，應於送達後10日內向本院提出上訴狀（須附繕本
）。
告訴人或被害人對於判決如有不服具備理由請求檢察官上訴者，
其上訴期間之計算係以檢察官收受判決正本之日期為準。
中　　華　　民　　國　　94　　年　　8 　　月　　19　　日
                                      書記官  施惠卿
